臺灣臺北地方法院刑事判決　　　　　　　　　　　　　九十三年度易字第二七四號
　　公　訴　人　臺灣臺北地方法院檢察署檢察官
　　被　　　告　甲○○
　　選任辯護人　易定芳　律師
右列被告因毀損案件，經檢察官聲請以簡易判決處刑（九十二年度偵續字第三六二號
），本院受理後（受理案號為九十三年度簡字第九九號），認不宜逕以簡易判決處刑
，本院適用通常程序判決如左：
    主  文
甲○○無罪。
    理  由
一、聲請簡易判決處刑意旨略以：被告甲○○於民國（下同）九十一年九月二十九日
    上午五時十分，在臺北市○○區○○路六十八號前，持自用車鑰匙刮損丁○○所
    使用而停放於上址之車牌號碼Ｖ九─一九六八號自用小客車車身烤漆，足生損害
    於該車之使用人丁○○及所有人即丁○○之妻丙○○等語，因認被告涉犯刑法第
    三百五十四條毀損罪嫌。
二、按犯罪事實應依證據認定之，無證據不得認定犯罪事實。又不能證明被告犯罪者
    ，應諭知無罪之判決，刑事訴訟法第一百五十四條第二項、第三百零一條第一項
    分別定有明文。又事實之認定，應憑證據，如未能發現相當證據，或證據不足以
    證明，自不能以推測或擬制之方法，為裁判基礎（最高法院四十年台上字第八六
    號判例參照）；而告訴人之告訴，係以使被告受刑事訴追為目的，是其陳述是否
    與事實相符，仍應調查其他證據以資審認（最高法院五十二年台上字第一三００
    號判例參照）。且認定犯罪事實所憑之證據，雖不以直接證據為限，間接證據亦
    包括在內，然而無論直接證據或間接證據，其為訴訟上之證明，須於通常一般之
    人均不致有所懷疑，而得確信其為真實之程度者，始得據為有罪之認定，倘其證
    明尚未達到此一程度，而有合理之懷疑存在而無從使事實審法院得有罪之確信時
    ，即應由法院為諭知被告無罪之判決（最高法院七十六年台上字第四九八六號判
    例參照）。
三、公訴人認被告涉有前開罪嫌，無非以：
  (一)告訴人丁○○於偵查中以證人身分結證稱：當天我從車窗窗簾縫，親眼看見被告
    刮我車子，因為當時現場很安靜，所以我有看見並聽見被告刮車等語，衡諸當日
    係清晨五點多，往來人車稀少，告訴人又係近距離親身聞見，應不可能發生誤認
    之情形；且被告與告訴人間並無仇隙乙節，亦據被告及告訴人陳明在卷，是告訴
    人並無故意誣陷被告之理，從而告訴人之指訴應堪採信。
  (二)又證人即現場處理員警乙○○於偵查中證稱：案發時在現場被告確實有說願意賠
    償等語，若被告並無犯罪之事，理當就賠償之事嚴正拒絕、據理力爭，何須考慮
    賠償之事？是被告於案發時之態度即屬可疑。
  (三)再告訴人車身烤漆被刮損之情形，有照片十五幀附卷可稽，參諸上開照片及證人
    乙○○於偵查中之證詞可知，告訴人車子右後輪上方，確有金屬尖端劃過之新刮
    痕；又車身拷漆被刮損後，烤漆剝落，即失去烤漆保護車身之作用，故刮損車身
    烤漆之行為，不僅破壞烤漆外觀，更足以使烤漆之效用喪失等為其論據。
四、訊據被告堅決否認有為右開犯行，辯稱：我住在光輝路七十二號三樓，告訴人之
    車子停在光輝路六十八號前，當日我欲開車前往松山機場搭乘五點三十分之交通
    車至中正機場上班，因我自己之車輛停放在光輝路六十六巷巷口，故在下樓後，
    即以左手持車輛鑰匙以遙控鎖開車門，並無以該鑰匙刮告訴人之車輛等語。經查
    ：
  (一)告訴人車身烤漆被刮損之情形，有照片十五幀附卷可稽（見九十二年度偵字第一
    六二八號卷第七至十一頁），其中編號七、八、九等三張（見九十二年度偵字第
    一六二八號卷第九頁）係告訴人指稱被告案發當日所刮而留下之痕跡（見本院九
    十三年六月二日審判筆錄第六頁）。惟查，前開三張照片係告訴人車輛左前方之
    刮痕等情，業經告訴人以證人身分在本院九十三年六月二日審理時結證明確（見
    當日審判筆錄）；而證人即案發後現場處理之警員乙○○則供稱當日所看到之新
    刮痕位於右後方輪胎上方等語（見九十二年度偵續字第三六二號卷第十二頁反面
    、本院九十三年七月二十八日審判筆錄第四頁），兩者證述互核已有不符，且告
    訴人所指稱之新刮痕，在未有案發前之對照照片比對下，究為「案發當時所產生
    之新刮痕」、或「案發後僅經過數小時之新刮痕」、或「已經過一日之新刮痕」
    、或「已經過一週之新刮痕」、或「已經過一月之新刮痕」，故尚難以告訴人及
    證人乙○○個人之主觀臆測即認前開照片為案發當時所產生之新刮痕。是告訴人
    之證述是否明確而無瑕疵，已有可疑。
  (二)又證人乙○○於偵查中及本院審理時證稱：案發時在現場只有聽到被告說願意賠
    償，但被告並未承認是他刮的等語（見九十二年度偵字第一六二八號卷第二十五
    頁反面、本院九十三年七月二十八日審判筆錄第六頁），足見被告自始均未坦承
    犯行；再按當事人雙方同意和解，並不表示其中一方即坦承刑事犯罪，其原因不
    論係為避免上法院之勞費、或避免事態擴大、抑或其他原因均有可能。而被告當
    時正欲開車到松山機場搭交通車至中正機場上班等情，亦經被告提出交通車時刻
    表、飛航管制部九十一年九月份班表等在卷可憑（見九十二年度偵字第一六二八
    號卷第二十二頁正、反面），堪信為實，是以被告當時正急著趕上班之際，為求
    儘快脫身或避免鄰居日後相見之尷尬而同意賠償，乃屬人情之常，自不能以被告
    當時同意賠償反推被告即為刮告訴人車輛之人。故公訴人認若被告並無犯罪之事
    ，理當就賠償之事嚴正拒絕、據理力爭，何須考慮賠償之事？而以被告於案發時
    之態度反推被告即為刮告訴人車輛之人，即不可採。
  (三)再依最高法院五十二年台上字第一三００號判例意旨，告訴人雖得以證人身分陳
    述犯罪事實，並其陳述在已保障被告之對質詰問權之下具有證據能力，惟其證述
    係以使被告受刑事訴追為目的，故其所為證述之證明力甚低，仍應調查其他證據
    以資審認，不宜單以其證述遽論被告確有此犯行。準此，本案公訴人所提認定被
    告有毀損犯行之證據，僅有告訴人尚堪懷疑之指訴，除此之外，並無其他證據足
    資補充，故本院認公訴人所提證據，於訴訟上之證明，尚未達至於通常一般之人
    均不致有所懷疑，而得確信其為真實之程度，而有合理之懷疑存在，並無從使本
    院為有罪之確信，是被告所辯其未為右開犯行等語，應可信憑，此外，本院復查
    無其他積極證據足認被告有何毀損犯行，揆諸首揭說明，既不能證明被告犯罪，
    自應為無罪判決之諭知。
據上論斷，應依刑事訴訟法第四百五十二條、第三百零一條第一項，判決如主文。
本案經檢察官陳焜昇到庭執行職務。
中　　　華　　　民　　　國　　九十三　　年　　　八　　　月　　二十六　　日
                                  臺灣臺北地方法院刑事第九庭
                                      審判長法  官  葉建廷
                                            法  官  吳冠霆
                                            法  官  官信成
右正本證明與原本無異。
檢察官、被告如不服本判決，應於判決送達後十日內向本院提出上訴狀（告訴人丁○○如不服本判決，應向檢察官提出聲請，由檢察官斟酌是否提起上訴，不得直接向本
院提起上訴，且上訴期間之計算，係以檢察官收受本判決之時間為準，並非以告訴人
丁○○收受本判決之時間為準）。
                                            書記官  蔡嘉萍
中　　　華　　　民　　　國　　九十三　　年　　　八　　　月　　二十六　　日
